【裁判字號】    90,親,17
【裁判日期】    900308
【裁判案由】    否認子女
【裁判全文】
台灣台北地方法院民事判決  九十年度親字第一七號
    原      告  丙○○
    被      告  乙○○
    兼      右
    法定代理人  甲○○  住台北市○○區○○路二段七巷八弄五號三樓
右當事人間否認子女事件，本院判決如左：
    主      文
確認被告乙○○（男、民國○○○年○月○○日生、身分證統一編號：Ｚ00000
0000號）與被告甲○○之父子關係不存在。
訴訟費用由被告負擔。
    事      實
甲、原告方面：
一、聲明：如主文所示。
二、陳述：緣原告與被告甲○○於民國八十五年七月十四日結婚，原係夫妻，但因兩
    人感情不合而分居，兩造分居期間原告與訴外人紀一帆同居，嗣因原告懷孕，於
    八十九年三月六日與被告甲○○離婚，被告乙○○於八十九年十月十二日出生，
    雖係原告與被告甲○○離婚後始出生，惟按婚姻關係受胎而生之子女，為婚生子
    女；從子女出生日回溯第一百八十一日起至第三百零二日止，為受胎期間。因此
    被告乙○○之受胎係於原告與被告甲○○之婚姻關係存續中，依法推定為原告之
    婚生子女，然於被告乙○○受胎期間，原告與被告甲○○並未同居，是被告乙○
    ○並非被告甲○○之子，而係自訴外人紀一帆受胎，為此依法訴請判令如聲明。
三、證據：提出戶籍謄本、馬偕醫院親子鑑定報告等為證，並聲請訊問證人紀一帆。
乙、被告方面：
一、聲明：同意原告之請求。
二、陳述：原告的陳述屬實，被告乙○○確實非被告甲○○的兒子。
     理      由
一、本件原告主張其被告甲○○於八十五年七月十四日結婚，原係夫妻，但因兩人感
    情不合而分居，兩造分居期間原告與訴外人紀一帆同居，嗣因原告懷孕，於八十
    九年三月六日與被告甲○○離婚，被告乙○○於八十九年十月十二日出生，雖係
    原告與被告甲○○離婚後始出生，惟按婚姻關係受胎而生之子女，為婚生子女；
    從子女出生日回溯第一百八十一日起至第三百零二日止，為受胎期間。因此被告
    乙○○之受胎係於原告與被告甲○○之婚姻關係存續中，依法推定為原告之婚生
    子女，然於被告乙○○受胎期間，原告與被告甲○○並未同居，是被告乙○○並
    非被告甲○○之子，而係自訴外人紀一帆受胎等事實，業據原告提出戶籍謄本、
    馬偕醫院親子鑑定報告等為證，上情亦為被告所不爭執，復經證人紀一帆證述明
    確（詳見本院九十年三月一日言詞辯論筆錄），自堪信為真實。又被告乙○○與
    被告甲○○間之血緣關係經馬偕醫院鑑定結果，亦載明：「本次鑑定共測試一種
    血型抗原，三種組織抗原和十三種ＤＮＡ標記，均無法否定紀一帆是乙○○的父
    親（如在非親子關係時應有百分之九十九點九以上的機會某項抗原標記不合，說
    明均為無法否定親子關係），基於和國人（在台灣）抗原標記頻率的比較，紀一
    帆是乙○○父親之可能性為百分之九十九點0000000」等語，並有原告提
    出馬偕醫院親子鑑定報告存卷足稽。是原告主張被告乙○○受胎期間並未與被告
    甲○○同居，被告乙○○非被告甲○○之子乙節，應非子虛，堪信真實。
二、按民法第一千零六十三條第一項推定之婚生子女，如夫妻之一方能證明妻非自夫
    受胎者，得於知悉子女出生之日起，一年內提起否認之訴，同條第二項定有明文
    。查原告於其與被告甲○○婚姻期間受胎生下被告乙○○，則依法自應推定被告
    乙○○為原告與被告甲○○之婚生子，然原告於被告乙○○受胎期間，並未與被
    告甲○○同居，已如前述，準此，原告於知悉被告乙○○出生之日起一年內提起
    本件訴訟，於法洵屬有據，應予准許。
三、據上論結，本件原告之訴為有理由，並依民事訴訟法第七十八條、第八十五條第
    一項前段，判決如主文。
中      華      民      國    九十      年      三      月      八      日
                                            家事法庭法  官  劉  祥  墩
右正本證明與原本無異
如對本裁定抗告，須於裁定送達後十日之不變期間內，向本院提出抗告狀。
中      華      民      國    九十      年      三      月      八      日
~B書  記  官  林夢姬


司法院資訊處製作；財團法人民間司法改革基金會備份。
